【裁判字號】    95,訴,369
【裁判日期】    951206
【裁判案由】    違反毒品危害防制條例
【裁判全文】
臺灣臺南地方法院刑事判決               95年度訴字第369號
公  訴  人  臺灣臺南地方法院檢察署檢察官
被      告  甲○○
                    （現於臺灣臺南戒治所戒治中）
指定辯護人  本院公設辯護人  林宜靜
上被告因違反毒品危害防制條例案件，經檢察官提起公訴（95年
度毒偵字第487號），本院判決如左：
    主  文
甲○○連續販賣第一級毒品，累犯，處無期徒刑，褫奪公權終身
，販賣毒品所得新臺幣玖仟貳佰元，沒收之，如全部或一部不能
沒收時，以其財產抵償之。扣案第一級毒品海洛因拾貳包（合計
淨重壹點柒陸公克），沒收銷燬之、行動電話一具（含門號0000
000000通話晶片）沒收。
    事  實
一、甲○○前因違反肅清煙毒條例，經法院判處有期徒刑三年六
    月，於民國九十二年四月四日縮刑期滿而執行完畢，詎猶不
    知悔改，復基於販賣第一級毒品海洛因以營利之概括犯意，
    以其所有之0000000000號行動電話為聯絡工具，於附表所示
    時間，在臺南縣新化鎮○○路一六七號前流動廁所旁，以新
    臺幣五百元至二千元不等之價格，先後七次將第一級毒品海
    洛因販賣予乙○○，販毒所得共九千二百元。嗣經警據報進
    行通訊監察，得知二人即將進行交易，乃於九十五年二月十
    一日十四時十分許，前往臺南縣新化鎮○○路一六七號流動
    廁所旁，先查獲乙○○持有自甲○○所買得之第一級毒品海
    洛因二包（含袋重各約０．二公克，乙○○涉犯毒品危害防
    制條例部分，另由檢察官併由本院他案審理中），再於同日
    十五時二十分許，在臺南縣新化鎮○○路一一四巷旁產業道
    路，發現甲○○行蹤，甲○○見警前來即將未及販出之第一
    級毒品海洛因一小包棄置於路旁，為警當場查獲。嗣員警另
    持搜索票，至甲○○位於臺南縣新化鎮○○路一一四巷三十
    號租屋處內，查獲未及售出之第一級毒品海洛因十一包，及
    其所有供聯絡販毒之行動電話一具（含門號0000000000通話
    晶片）。
二、案經臺南縣警察局永康分局報告臺灣臺南地方法院檢察署檢
    察官偵查起訴。
    理  由
一、訊據被告甲○○矢口否認販賣第一級毒品海洛因予乙○○，
    辯稱：因乙○○積欠我八千元，所以才於電話中提到要還我
    二千元，另扣案海洛因供我自己施用尚且不足，何有剩餘能
    對外販賣云云。經查：
  (一)被告多次販賣海洛因予乙○○，且於九十五年二月十一日，
    以二千元將海洛因販賣予乙○○等情，業據證人乙○○於偵
    訊時證稱：「（是否在九十五年二月十一日下午二時許與甲○○約在新化鎮○○路一六七號旁流動廁所交易毒品？）是
    」、「（如何聯繫？）我是在新化國中旁邊姑娘廟旁以公用
    電話撥打甲○○之行動電話，行動電話號碼為0000000000號
    」、「（電話內容為何？）我向他說我要還二千元」、「（
    為何購買毒品要說還二千元？）這是甲○○要求之暗語」、
    「（還款二千元代表何意？）代表我要購買二千元海洛因」
    、「（為何會約在流動廁所旁邊交易？）這是甲○○要求的
    」、「（電話內容中為何未表示約在該處？）因為那個流動
    廁所是甲○○帶我去的，我們第一次交易地點就在那裡，之
    後都固定在那裡交易，所以我打電話要向他購買毒品他就知
    道要在該處見面」、「（總共向甲○○購買幾次毒品？）大
    概七、八次，是從九十五年二月五日開始向他購買」等語屬
    實。
  (二)再者，復有被告與證人乙○○之通訊監察譯文卷附可資參佐
    。且證人乙○○就上開通訊內容所指何意，亦於審理中到庭
    結證：「（提示九十五年二月七日監聽譯文B部分P6（即附
    表編號三譯文），譯文所載『跟你討一餐吃』是何意？）就
    是我跟他要我一次用量」、「（差五百是何意？）就是要先
    拿五百元毒品」、「（過去是何意？）就是好，他要拿五百
    元毒品給我」、「（提示九十五年二月七日監聽譯文B部分
    P6 （即附表編號三譯文）這次你有無給甲○○錢？）沒有
    ，就是欠他五百元，但是他有拿毒品給我」、「（提示九十
    五年二月八日上午十時四十六分監聽譯文C部分P3（即附表
    編號五譯文）譯文所載『我要拿兩張』是何意？）拿兩千元
    毒品」、「（被告甲○○當天有拿給你嗎？）有的，因他那
    邊有毒品，就直接拿兩千元毒品給我」、「（你一餐用量，
    約值多少錢？）約五百元左右」、「（提示九十五年二月九
    日上午八時四十四分監聽譯文C部分P5（即附表編號六譯文
    ）他當天有無拿毒品給你？）有的」、「（你是否每次與被
    告甲○○約見面，都可以拿到毒品？）是的」、「（提示九
    十五年二月六日監聽譯文B部分P2（即附表編號二譯文）這
    次你有給甲○○錢嗎？）好像一千七百元」、「（提示九十
    五年二月八日監聽譯文（即附表編號四譯文）這次有無拿錢
    給甲○○？）有的」、「（拿多少錢？）好像一千元」、「
    （拿到多少份量？）他拿五百元毒品給我，其餘五百元甲○○說他已經抵扣之前所欠」等語明確。
  (三)另證人乙○○於九十五年二月十一日十四時十分為警查獲後
    ，採得之尿液送檢驗結果，確實呈嗎啡陽性反應，有尿液編
    號與真實姓名對照表編號名冊暨長榮大學九十五年二月二十
    三日確認報告在卷為憑，足證證人陳建文證述向被告所購買
    之毒品為海洛因無訛。此外，復有被告為警查獲時所扣得之
    毒品十二包、行動電話（含0000000000通話晶片）一具，可
    資佐證，上開毒品經檢驗，均含第一級毒品海洛因成份，合
    計淨重一．七六公克，有法務部調查局九十五年五月四日調
    科壹字第200006199號鑑定通知書一紙附卷足據，事證明確
    。
  (四)證人乙○○於審理中雖改證述：前於偵查中因毒癮發作，意
    識不清，且警察要我照著警局筆錄所載內容向檢察官陳述，
    我因此向檢察官表示九十五年二月十一日下午二時許與甲○○聯絡之電話內容中提及之「還兩千元」（即附表編號七）
    ，是甲○○要求之暗語，代表我要購買兩千元海洛因之意，
    事實上所謂「還兩千元」是指我與甲○○約好要各自出二千
    元購買海洛因。另外九十五年二月五日那次電話聯絡（即附
    表編號一），目的同樣是要合資購買毒品。又九十五年二月
    十一日被查獲那次，被告有交毒品給我，但尚未向我收二千
    元云云。惟由證人乙○○於警詢時，尚未就「為何與被告約
    在流動廁所旁交易」、「電話內容為何未表示約在該處」等
    有關交易過程為何任說明，然於偵訊時竟能就警局中未為陳
    述之部分明確證述：「（為何會約在流動廁所旁邊交易？）
    這是甲○○要求的」、「（電話內容中為何未表示約在該處
    ？）因為那個流動廁所是甲○○帶我去的，我們第一次交易
    地點就在那裡，之後都固定在那裡交易，所以我打電話要向
    他購買毒品他就知道要在該處見面」等情，顯見證人乙○○
    辯稱偵查中所述，均依照警局筆錄所載，並非實情。證人乙○○對此雖又稱：因偵查中毒癮發作，意識不清，不知為何
    會如此陳述云云，然由證人乙○○於檢察官該次訊問時，不
    僅可正確無誤地陳述出被告甲○○之聯絡電話，且知悉向檢
    察官表達請求能給予機會，替自己辯護，足認證人乙○○受
    訊時意識清楚。再參諸乙○○於審理中表示：偵訊時檢察官
    並未要求證人應如何配合陳述等語，是證人乙○○於偵查中
    之證詞既出於自由意願，自可採之為憑，且其於偵查中之證
    詞復有卷附監聽譯文可資參佐，證人乙○○事後無理由翻異
    前供，改稱係合資購買毒品，及九十五年二月十一日被查獲
    當日被告尚未收錢云云，自不足採。
  (五)被告雖又聲請傳訊證人丙○○，欲證明證人乙○○積欠被告
    八千元債務，證人為還款予被告，因此於電話中表示要還兩
    千元等情，而證人丙○○到庭後亦證述：被告曾向我表示，
    乙○○先前向被告說我要向被告借錢，被告因而拿八千元予
    乙○○，事實上我並未向被告借錢等情。是由證人丙○○於
    審理中之證詞，可知倘被告辯稱曾拿八千元予乙○○等情屬
    實，乙○○假冒證人丙○○名義向被告借錢時，證人丙○○
    並未在現場。然由被告於案件起訴移審本院時，就借錢過程
    ，供稱：我不認識乙○○，乙○○是之前經朋友丙○○帶來
    給我認識的，那時丙○○開口向我借錢，時間大約是在九十
    四年十二月份，後來我跟丙○○催討時，丙○○才說是乙○○借的，他們互相推來推去，我有放話說要給乙○○好看，
    所以可能乙○○挾怨報復等情。二相互核，迥不相符，足認
    證人丙○○於本院中之證詞，為事後為迴護被告而臨訟杜撰
    ，同亦無法資為被告有利之認定。
  (六)綜上所述，本案事證已明，被告甲○○犯行洵堪認定。
二、核被告甲○○販賣第一級毒品海洛因予乙○○，係犯毒品危
    害防制條例第四條第一項販賣第一級毒品罪。被告行為後，
    於九十四年一月七日修正，同年二月二日公布之刑法，業於
    九十五年七月一日施行，修正後刑法已刪除第五十六條連續
    犯之規定，則被告之犯行，因行為後刑法業已刪除連續犯之
    規定，此刪除雖非犯罪構成要件之變更，但顯已影響行為人
    刑罰之法律效果，自屬法律有變更，依修正後刑法第二條第
    一項規定「行為後法律有變更者，適用行為時之法律。但行
    為後之法律有利於行為人者，適用最有利於行為人之法律」
    ，比較新、舊法結果，仍應適用較有利於被告之行為時法律
    即舊法論以連續犯（最高法院九十五年第八次刑事庭會議決
    議參照）。準此，被告先後多次販賣毒品之行為，時間緊接
    ，方法相同，顯係基於概括犯意反覆為之，應依連續犯規定
    論以一罪，且因販賣第一級毒品法定刑度為死刑、無期徒刑
    ，依刑法第六十四條、第六十五條第一項規定，均不得加重
    其刑，故不予加重。被告販賣毒品前，持有毒品之低度行為
    已為販賣之高度行為吸收，均不另論罪。
三、被告前因違反肅清煙毒條例，經法院判處有期徒刑三年六月
    ，於九十二年四月四日縮刑期滿，有卷附被告全國前案紀錄
    表可按，其於五年以內再故意犯有期徒刑以上之罪，不論依
    修正前刑法第四十七條，或修正後刑法第四十七條第一項規
    定，均構成累犯，對被告而言並無有利或不利之情形，自不
    生新舊法比較之問題，應逕依修正前刑法第四十七條，論以
    累犯，且因販賣第一級毒品法定刑度為死刑、無期徒刑，依
    刑法第六十四條、第六十五條第一項規定，均不得加重其刑
    ，故不予加重。
四、爰審酌被告多次販賣第一級毒品供乙○○施用，戕害他人身
    體健康至深且鉅，且犯後又否認犯行，未見悔意等一切情狀
    ，量處如主文所示之刑，並宣告褫奪公權終身。扣案第一級
    毒品海洛因十二包（合計淨重一．七六公克），應依毒品危
    害防制條例第十八條第一項前段，沒收銷燬之。被告販賣毒
    品所得九千二百元，依毒品危害防制條例第十九條第一項，
    宣告沒收，販毒所得如全部或一部不能沒收時，以其財產抵
    償之。行動電話一具（含通話晶片0000000000），應依刑法
    第三十八條第一項第二款宣告沒收。另扣案已使用之注射針
    筒九支、斜口吸管三支、行動電話一支（內含門號00000000
    00號通話晶片）、夾鍊袋一百十五個等物，尚無證據證明與
    被告販毒有關，爰不為沒收之諭知，附此敘明。
據上論斷，應依刑事訴訟法第二百九十九條第一項前段，毒品危
害防制條例第四條第一項、第十八條第一項前段、第十九條第一
項、刑法第二條第一項、第十一條前段、修正前第五十六條前段
、修正前第四十七條、第三十七條第一項、第三十八條第一項第
二款，判決如主文。
本案經檢察官丁○○到庭執行職務
中    華    民    國    95    年    12    月    6     日
                  刑事第三庭    審判長  法  官  鄧希賢
                                        法  官  張銘晃
                                        法  官  包梅真
以上正本證明與原本無異。
如不服本判決，應於收受送達後10日內向本院提出上訴書狀（應
附繕本）。
                                        書記官  張富
中    華    民    國    95    年    12    月    8     日
附表
┌──┬────┬────┬────┬────────────┐
│編號│販毒時間│販毒所得│販毒前通│通訊內容（A：指甲○○） │
│    │        │        │訊時間  │        （B：指乙○○） │
├──┼────┼────┼────┼────────────┤
│ 一 │95.2.5  │2000元  │95.02.05│B：喂，「成哥」，你好， │
│    │        │        │18：59  │   我阿文，陳個阿弟仔。 │
│    │        │        │        │A：喔。                 │
│    │        │        │        │B：我拿「兩千」還你，一 │
│    │        │        │        │   樣啦乎？             │
│    │        │        │        │A：嗯。                 │
│    │        │        │        │B：你可以幫我用在一起？ │
│    │        │        │        │A：都用在一起而已。     │
│    │        │        │        │B：沒啦，我是說         │
│    │        │        │        │A：我知道，好啦。       │
│    │        │        │        │B：我現在過去。         │
│    │        │        │        │A：你到了再打。         │
│    │        │        │        │B：我在這裡而已，我到了 │
│    │        │        │        │A：好。                 │
├──┼────┼────┼────┼────────────┤
│ 二 │95.2.6  │1700元  │95.02.06│B：喂，成哥，我那個阿弟 │
│    │        │        │14：21  │A：喔。                 │
│    │        │        │        │B：「二張」。           │
│    │        │        │        │A：好。                 │
│    │        │        │        │B：我跟你講一下，我跟你 │
│    │        │        │        │   借一下百三元咧，下一 │
│    │        │        │        │   趟再補給你，我吃個飯 │
│    │        │        │        │A：好啦。               │
│    │        │        │        │B：我現在一樣過去。     │
│    │        │        │        │A：你到了嗎？           │
│    │        │        │        │B：我現在在這邊了。     │
├──┼────┼────┼────┼────────────┤
│ 三 │95.2.7  │尚未收取│95.02.07│B：喂，成哥，我阿弟仔啦 │
│    │        │        │09：07  │A：嗯。                 │
│    │        │        │        │B：成哥，是這樣子啦，今 │
│    │        │        │        │   天我們市場沒有做，我 │
│    │        │        │        │   沒有錢，跟你討一餐好 │
│    │        │        │        │   不好，還差你五百，...│
│    │        │        │        │A：好啦。               │
│    │        │        │        │B：那我過去。           │
├──┼────┼────┼────┼────────────┤
│ 四 │95.2.8  │1000元（│95.02.08│B：喂，成哥，我阿弟仔。 │
│    │        │含前次未│09：19  │A：嗯。                 │
│    │        │收取之所│        │B：成哥，你五百可以出嗎 │
│    │        │得）    │        │A：喔，好啦。           │
│    │        │        │        │B：可以嗎？             │
│    │        │        │        │A：嗯。                 │
│    │        │        │        │B：我現在在這邊了。     │
├──┼────┼────┼────┼────────────┤
│ 五 │95.2.8  │2000元  │95.02.08│B：喂，成哥，我阿弟仔   │
│    │        │        │10：46  │A：嗯。                 │
│    │        │        │        │B：我要拿「兩張」。     │
│    │        │        │        │A：喔，好。             │
│    │        │        │        │B：現在過去你跟我說的那 │
│    │        │        │        │   裡。                 │
│    │        │        │        │A：好。                 │
│    │        │        │        │B：你可以幫我放在一起嗎 │
│    │        │        │        │A：好啦。               │
│    │        │        │        │B：好，謝謝。           │
├──┼────┼────┼────┼────────────┤
│ 六 │95.2.9  │500元   │95.02.09│B：成哥嗎？             │
│    │        │        │08：44  │A：對。                 │
│    │        │        │        │B：我阿弟仔啦，成哥，我 │
│    │        │        │        │   跟你借一餐好嗎？     │
│    │        │        │        │A：好啊。               │
│    │        │        │        │B：我早上要上班沒有錢， │
│    │        │        │        │   要下午才有錢。       │
│    │        │        │        │A：好。                 │
│    │        │        │        │B：下午你再扣起來好嗎。 │
│    │        │        │        │B：好啦，一樣那邊就好。 │
├──┼────┼────┼────┼────────────┤
│ 七 │95.2.11 │2000元  │95.02.11│B：喂。                 │
│    │        │        │13：50  │A：你好。               │
│    │        │        │        │B：成哥嗎？             │
│    │        │        │        │A：對。                 │
│    │        │        │        │B：成哥，我阿弟仔，我拿 │
│    │        │        │        │   兩千還你。           │
│    │        │        │        │A：好。                 │
│    │        │        │        │B：好。                 │
└──┴────┴────┴────┴────────────┘
附錄法條：
毒品危害防制條例第4條
製造、運輸、販賣第一級毒品者，處死刑或無期徒刑；處無期徒
刑者，得併科新臺幣 1 千萬元以下罰金。
製造、運輸、販賣第二級毒品者，處無期徒刑或 7 年以上有期徒
刑，得併科新臺幣 7 百萬元以下罰金。
製造、運輸、販賣第三級毒品者，處 5 年以上有期徒刑，得併科
新臺幣 5 百萬元以下罰金。
製造、運輸、販賣第四級毒品者，處 3 年以上 10 年以下有期徒
刑，得併科新臺幣3百萬元以下罰金。
製造、運輸、販賣專供製造或施用毒品之器具者，處 1 年以上 7
年以下有期徒刑，得併科新臺幣 1 百萬元以下罰金。
前五項之未遂犯罰之。


司法院資訊處製作；財團法人民間司法改革基金會備份。
